臺灣士林地方法院刑事判決　　　　　　　 94年度訴字第584號
公　訴　人　台灣士林地方法院檢察署檢察官
被　　　告　甲○○
上列被告因違反毒品危害防制條例案件，經檢察官提起公訴（94
年度毒偵字第1041號），被告經訊問後為有罪之陳述，本院合議
庭裁定改由受命法官獨任依簡式審判程序審理，並判決如下：
    主  文
甲○○連續施用第一級毒品，累犯，處有期徒刑壹年。扣案之海
洛因壹包（淨重零點陸伍公克）沒收銷燬之。
    事  實
一、甲○○於民國81年間因違反肅清煙毒條例案件，經台灣台北
    地方法院以81年度訴字第2374號判處有期徒刑3 年6 月確定
    ，又於82年間，因違反麻醉藥品管理條例、偽藥等案件，經
    台灣板橋地方法院以82年度訴字第652 號判處有期徒刑4 月
    、3 月，應執行有期徒刑6 月確定，復於83年間因違反肅清
    煙毒條例、麻醉藥品管理條例等案件，經台灣台南地方法院
    以83年度訴字第297 號判處有期徒刑3 年6 月、7 月，應執
    行有期徒刑3 年10月，經上訴台灣高等法院後撤回上訴確定
    ，上開4 罪嗣經裁定應執行有期徒刑7 年確定，並自83年4
    月25日入監執行，於86年2 月25日縮短刑期假釋出監，嗣於
    88年間因施用毒品違反保護管束情節重大，經撤銷假釋，應
    執行殘刑有期徒刑4 年3 月5 日，於89年4 月24日入監執行
    殘刑，於93年6 月ll日縮短刑期執行完畢（於本件構成累犯
    ）。前述施用毒品案件經台灣桃園地方法院以88年度毒聲字
    第3096號裁定將其送往勒戒處所觀察、勒戒後，認有繼續施
    用毒品傾向，再由同院以88年度毒聲字第7232號裁定將其送
    往強制戒治，嗣經同院以89年度毒聲字第2620號裁定停止戒
    治付保護管束後，於89年11月29日保護管束期滿，由台灣桃
    園地方法院檢察署檢察官以89年度戒偵字第797 號不起訴處
    分確定。詎甲○○於上開強制戒治執行完畢出所後5 年內，
    復基於施用第一級毒品之概括犯意，於93年12月初某日起至
    94年1 月20日晚上止，在其位於台北縣八里鄉○○路○ 段
    225 巷8 號8 樓住處內，以海洛因加水稀釋置於注射針筒注
    入血管之方式，連續施用第一級毒品海洛因多次，嗣於同年
    月21 日 中午12時30分許，在台北縣八里鄉○○路○ 段16號
    為警查獲，並當場扣得第一級毒品海洛因1 包（淨重0.65公
    克）。
二、案經台北縣政府警察局蘆洲分局報請台灣士林地方法院檢察
    署檢察官偵查起訴。
    理  由
一、上揭事實，業據被告甲○○於本院準備程序及審理時坦白承
    認，且被告為警查獲後所採集之尿液，經送台灣檢驗科技股
    份有限公司以「酵素免疫分析法」初步檢驗、「氣相層析質
    譜儀法」確認檢驗之檢驗結果，均呈嗎啡陽性反應，此有台
    北縣政府警察局蘆洲分局違反毒品危害防制條例嫌疑人尿液
    對照表及上開公司出具之濫用藥物尿液檢驗報告書各1 紙附
    卷可稽（見台灣士林地方法院檢察署94年度毒偵字第1041號
    偵查卷第19頁、第47頁），且被告為警查獲時當場扣得之毒
    品，經檢驗確呈海洛因反應，亦有台北縣政府警察局蘆洲分
    局查獲涉嫌毒品危害防制條例毒品初步鑑驗報告單及法務部
    調查局94年5 月18日調科壹字第040003820 號鑑定通知書各
    1 紙及照片3 張在卷足參（見上開偵查卷第46、57、52、54
    頁），是被告前開自白，核與事實相符，應可採信。而被告
    於88年間因施用毒品案件經台灣桃園地方法院以88年度毒聲
    字第3096號裁定將其送往勒戒處所觀察、勒戒後，認有繼續
    施用毒品傾向，再由同院以88年度毒聲字第7232號裁定將其
    送往強制戒治，嗣經同院以89年度毒聲字第2620號裁定停止
    戒治付保護管束後，於89年11月29日保護管束期滿，由台灣
    桃園地方法院檢察署檢察官以89年度戒偵字第797 號不起訴
    處分確定，有上開不起訴處分書及台灣高等法院被告前案紀
    錄表各1 份在卷可查，本件事證明確，被告於強制戒治執行
    完畢釋放後5 年內再犯本件施用毒品之犯行，堪以認定。
二、按海洛因為毒品危害防制條例第2 條第2 項第1 款所規定之
    第一級毒品，核被告所為係犯毒品危害防制條例第10條第1
    項之施用第一級毒品罪。其施用前後持有第一級毒品之低度
    行為，應為施用之高度行為所吸收，不另論罪。又被告多次
    施用第一級毒品之犯行，時間緊接，犯罪手法相同，並觸犯
    構成要件相同之罪，顯係基於概括犯意為之，屬連續犯，應
    依刑法第56條規定，以一罪論，並加重其刑。而被告有如事
    實欄所載之犯罪科刑及執行情形，有台灣高等法院被告前案
    紀錄表在卷可按，其於受有期徒刑之執行完畢後，5 年內再
    犯本件有期徒刑以上之罪，為累犯，應依法遞予加重其刑。
    爰審酌被告前已因施用毒品令入勒戒處所觀察勒戒、強制戒
    治，猶不能斷絕毒癮而一再施用，顯見其自制力薄弱，惟其
    施用毒品僅屬自殘行為，對於他人之法益尚無直接之侵害，
    及其犯後坦承犯行，態度尚稱良好等一切情狀，量處如主文
    所示之刑。扣案之第一級毒品海洛因1 小包（淨重0.65公克
    ），為查獲之毒品，應依毒品危害防制條例18條第1 項前段
    規定沒收銷燬之。
據上論斷，應依刑事訴訟法第273 條之1 第1 項、第299 條第1
項前段，毒品危害防制條例第10條第1 項、第18條第1 項前段，
刑法第11條、第56條、第47條，判決如主文。
本案經檢察官陳銘鋒到庭執行職務。
中　　華　　民　　國　　94　　年　　11　　月　　21　　日
                  刑事第二庭法  官  馬傲霜
以上正本證明與原本無異。
如不服本判決，應於判決送達後10日內，向本院提出上訴狀。
                            書記官  陳玉瓊
中　　華　　民　　國　　94　　年　　11　　月　　21　　日
附錄本案論罪科刑法條全文：
毒品危害防制條例第10條第1項
  施用第一級毒品者，處6月以上5年以下有期徒刑。
